br_FR.dic
adc'hra/d7a0 po:v st:adc'hra #adober 
adleugn/a0d6 po:v st:adleuni  #adleuniañ
adstergn/a0d6 po:v st:adsterni  #adsterniañ
advleugn/a0d6 po:v st:advleuni  #advleuniañ
ambec'h/d4a0 po:v st:ambec’hi #ambec’hiañ
amheuilh/a0d5 po:v st:amheuli #amheuliañ
andogn/a0d6 po:v st:andoni  #andoniañ
ankegn/a0d6 po:v st:ankeni  #ankeniañ
aotrougn/a0d6 po:v st:aotrouni  #aotrouniañ
bachelour/m0d4 po:v st:bachelouri #bachelouriañ
bagogn/d6m0 po:v st:bagoni #bagoniañ
begeilh/m0d5 po:v st:begeli #begeliat
beoilh/m0d5 po:v st:beoli #beoliañ
bergn/m0d6 po:v st:berni  #berniañ
bidev/m0d4 po:v st:bidevi #bideviañ
bleugn/m0d6 po:v st:bleuni  #bleuniañ
bouc'hailh/m0d5 po:v st:bouc’hali #bouc'haliañ
brasc’hra/d7m0 po:v st:brasc’hra #brazober
braslugn/m0d6 po:v st:brasluni  #brasluniañ
brizhober/d4m0 po:v st:brizhoberi #? kkeg ? brizhoberiañ 
bugeilh/m0d5 po:v st:bugeli #bugeliañ
c'hwakoilh/d5 po:v st:gwakoli #? c’hw gwakoliañ
c'hwallgenteilh/d5 po:v st:gwallgenteli #? c’hw gwallgenteliañ
c'hwallskoilh/d5 po:v st:gwallskoli #? c’hw gwallskoliañ
c'hwallvec'h/d4 po:v st:gwallvec’hi #? c’hw gwallvec’hiañ 
c'hwardogn/d6 po:v st:gwardoni #? c’hw gwardoniañ
c'hwegn/d6 po:v st:c’hweni  #c’hweniañ
c'hwerzogn/d6 po:v st:gwerzoni #? c'hw gwerzoniañ
c'hwiilh/d5 po:v st:c’hwili #c’hwiliañ
daouvloavezh/d4m0 po:v st:daouvloavezhi #daouvloavezhiañ
delec'h/d4m0 po:v st:delec'hi #delec’hiañ
deskogn/m0d6 po:v st:deskoni  #deskoniañ
devezh/d4m0 po:v st:devezhi #devezhiañ
diailh/m0d5 po:v st:diali #dialiañ
diborzh/d4m0 po:v st:diborzhi #diborzhiañ
dibrizogn/m0d6 po:v st:dibrizoni  #dibrizoniañ
dic'hra/d7m0 po:v st:dic'hra #diober
didaoilh/m0d5 po:v st:didaoli #didaoliañ
difiz/d4m0 po:v st:difizi #difiziout 
diforgn/m0d6 po:v st:diforni  #diforniañ
digorgn/m0d6 po:v st:digorni  #digorniañ
digorntro/d4m0 po:v st:digorntroi #digorntroiañ
diheiilh/m0d5 po:v st:diheili #diheiliañ
dinaogn/m0d6 po:v st:dinaoni  #dinaoniañ
dinaoz/d4m0 po:v st:dinaozi #dinaoziañ
dioueilh/m0d5 po:v st:diouli #dioueliañ
disc'hra/d7m0 po:v st:disc'hra #dizober
dishiilh/m0d5 po:v st:dishili #dishiliañ
disklaer/d4m0 po:v st:disklaeri #disklaeriañ
diskoaz/d4m0 po:v st:diskoazi #diskoaziañ
disleugn/m0d6 po:v st:disleuni  #disleuniañ
disper/d4m0 po:v st:disperi #disperiañ
distailh/m0d5 po:v st:distali #distaliañ
div/d4m0 po:v st:divi #diviañ
divergn/m0d6 po:v st:diverni  #diverniañ
divogn/m0d6 po:v st:divoni  #divoniañ
divskouer/d4m0 po:v st:divskoueri #divskoueriañ
dizeilh/m0d5 po:v st:diseli #dizeliañ
dizoagn/m0d6 po:v st:dizoani  #dizoaniañ
dizurzh/d4m0 po:v st:dizurzhi #dizurzhiañ
doagn/m0d6 po:v st:doani  #doaniañ
droukc'hra/d7m0 po:v st:droukc'hra #drougober
drouziv/d4m0 po:v st:drouzivi #drouziviañ
emguzuilh/a0d5 po:v st:emguzuliañ #emguzuliañ
emluz/d4a0 po:v st:emluzi #emluziañ
enepkleuz/d4a0 po:v st:enepkleuzi #enepkleuziañ
enforgn/a0d6 po:v st:enforni  #enforniañ
enporzh/d4a0 po:v st:enporzhi #enporzhiañ
eouilh/a0d5 po:v st:eouli #eouliañ
ermaez/d4a0 po:v st:ermaezi #ermaeziañ
ezporzh/d4m0 po:v st:ezporzhi #ezporzhiañ
fallc'hra/d7 po:v st:fallc'hra #fallober
fiskoagn/d6 po:v st:fiskoani  #fiskoaniañ
fortugn/d6 po:v st:fortuni  #fortuniañ
geveilh/d5m0 po:v st:geveli #geveliat 
gleb/d4m0 po:v st:glebi #glebiañ
gouraouilh/m0d5 po:v st:gouraouli #gouraouliañ
gouzer/d4m0 po:v st:gouzeri #gouzeriañ
greugn/m0d6 po:v st:greuni  #greuniañ
gwakoilh/m0d5 po:v st:gwakoli #gwakoliañ
gwallc’hra/d7m0 po:v st:gwallc’hra #gwallober
gwallskoilh/m0d5 po:v st:gwallskoli #gwallskoliañ
gwazogn/m0d6 po:v st:gwazoni #gwazoniañ
gwerzogn/m0d6 po:v st:gwerzorni #gwerzoniañ
herberc'h/d4a0 po:v st:herberc’hi #herberc’hiañ
heuilh/a0d5 po:v st:heuli #heuliañ
ibiilh/a0d5 po:v st:ibili #ibiliañ
igougn/a0d6 po:v st:igouni  #igouniañ
kammc’hra/d7m0 po:v st:kammc’hra #kammober
kanoilh/m0d5 po:v st:kanoli #kanoliañ
kanturzh/d4m0 po:v st:kanturzhi #kanturzhiañ
keflugn/m0d6 po:v st:kefluni  #kefluniañ
kenderv/d4m0 po:v st:kendervi #kenderviañ
kendiskuilh/m0d5 po:v st:kendiskuli #kendiskuliañ
kentkuzuilh/m0d5 po:v st:kentkuzuli #kentkuzuliañ
kenvreur/d4m0 po:v st:kenvreuri #kenvreuriañ
kergn/m0d6 po:v st:kerni  #kerniañ
komugn/m0d6 po:v st:komuni  #komuniañ
kraou/d4m0 po:v st:kraoui #kraouiañ
kregn/m0d6 po:v st:kreni  #krenial
krignoilh/m0d5 po:v st:grignoli #grignoliañ
kuzuilh/m0d5 po:v st:kuzuli #kuzuliañ
leugn/d6 po:v st:leuni  #leuniañ
maerogn/m0d6 po:v st:maeroni  #maeroniañ
meizh/d4m0 po:v st:meizhi #meizhiañ
mestrogn/m0d6 po:v st:mestroni  #mestroniañ
meveilh/m0d5 po:v st:meveli #meveliat
mur/d4m0 po:v st:muri #muriañ
muzuilh/m0d5 po:v st:muzuli #muzuliañ
naogn/d6 po:v st:naoni  #naoniañ
ouilh/d5a0 po:v st:gouli #? g>o gouliañ 
ourner/d4 po:v st:gourneri #? g>o gourneriañ
pagogn/m0d6 po:v st:pagoni  #pagoniañ
pavilh/d5m0 po:v st:pavilh #pavliañ
pellvuzuilh/m0d5 po:v st:pellvuzuli #pellvuzuliañ
pennar/d4m0 po:v st:pennari #pennariiñ
peuilh/m0d5 po:v st:peuli #peuliañ
peurc'hra/d7m0 po:v st:peurc'hra #peurober
peurwir/d4m0 po:v st:peurwiri #peurwiriañ
poagn/m0d6 po:v st:poani  #poaniañ
pusugn/m0d6 po:v st:pusuni  #pusuniiñ
ragarouez/d4 po:v st:ragarouezi #ragaroueziañ
raouilh/d5 po:v st:raouli #raouliañ
remu/d4 po:v st:remui #remuiañ
sebeilh/d5 po:v st:sebeli #sebeliañ
sifergn/d6 po:v st:siferni  #siferniañ
skeuilh/d5 po:v st:skeuli #skeuliañ
skoaz/d4 po:v st:skoazi #skoaziañ
spisc’her/d4 po:v st:spisc’heri #spisc’heriañ
stailh/d5 po:v st:stali #staliañ
stoilh/d5 po:v st:stoli #stoliañ
stuc'h/d4 po:v st:stuc’hi #stuc’hiañ
togn/m0d6 po:v st:toni  #toniañ
tommheoilh/m0d5 po:v st:tommheoli #tommheoliañ
treuzkiz/d4m0 po:v st:treuzkizi #treuzkiziat
troc'hoilh/m0d5 po:v st:troc’holi #troc’holiañ
warlerc'h/d4 po:v st:warlerc’hi #warlerc’hiañ 
